臺灣高等法院臺中分院刑事判決　　　　　民國九十三年上訴字第二一一五號
　　上　訴　人
　　即　被　告　丁○○
　　指定辯護人　本院公設辯護人　甲○○
右上訴人因毒品危害防制條例案件，不服臺灣南投地方法院中華民國九十三年十一月
十八日第一審判決（民國九十三年度重訴緝字第二號，起訴案號：臺灣南投地方法院
檢察署民國九十二年度偵字第一五二六、一五二七號），提起上訴，本院判決如左：
    主      文
原判決撤銷。
丁○○販賣第壹級毒品，處有期徒刑拾年。扣案之第壹級毒品海洛因（淨重參佰柒拾
柒點玖伍公克），大麻（淨重零點貳捌公克），均沒收銷燬之，海洛因之外包裝袋壹
個，應予沒收；販賣第壹級毒品所得新臺幣捌拾伍萬元沒收，如全部或一部不能沒收
時，應以其財產抵償之。
    事      實
一、丁○○明知海洛因係屬毒品危害防制條例第二條第二項第一款所規定之第一級毒
    品，不得非法持有、運輸、販賣，竟基於販賣一級毒品海洛因之犯意，於民國（
    下同）九十二年四月七日晚上某時許，與友人朱育德欲作毒品海洛因之交易買賣
    ，經雙方談妥海洛因一袋（毛重三百七十五公克）以新台幣（下同）八十五萬元
    成交後，朱育德遂夥同友人詹雅俊、賴玄倉等三人共同集資購買，而由朱育德出
    資三十萬元、詹雅俊出資三十萬元、賴玄倉出資二十五萬元；丁○○遂先行以電
    話與乙○○（已由原審法院判處有期徒刑拾伍年，褫奪公權拾年，併科罰金新臺
    幣貳佰萬元，上訴本院後再撤回上訴而確定在案）談妥以八十萬元向乙○○購買
    一袋海洛因（毛重三百七十五公克），並約定當晚在台北縣土城市○○路○段五
    十四號麥當勞附近之某巷內交貨，再以電話聯絡朱育德約定交貨時間、地點；嗣
    於九十二年四月七日二十三時十分許，朱育德駕駛車牌號碼五Ｍ─○○二二號自
    小客車，並搭載友人詹雅俊與賴玄倉等人，攜帶購買毒品海洛因之貨款八十五萬
    元，一齊前往與丁○○約定之交易地點即台北縣土城市○○路○段五十四號麥當
    勞與上海商業銀行附近碰面；雙方碰面後，賴玄倉即將購買海洛因之貨款八十五
    萬元交給丁○○點收無誤，丁○○即與乙○○電話聯絡後，乙○○即由台北縣土
    城市○○路○段五十四號附近之巷子內，將一袋海洛因（毛重三百七十五公克）
    交予丁○○，而丁○○則將購買毒品海洛因之貨款八十萬元，連同之前積欠乙○
    ○之借款五萬元一併交給乙○○，乙○○取得貨款後隨即離去；丁○○於取得海
    洛因一袋（毛重三百七十五公克）後，隨即走出巷外，準備交給朱育德等人時，
    即遭員警當場予以逮捕，並扣得一袋海洛因（毛重三百七十五公克），而查悉上
    情。警方復於次日在其上開住處查扣其所有非供販賣用之第二級毒品海洛因八小
    包（連同前日被查扣之海洛因共淨重三七七．九五公克），第二級毒品大麻一包
    （淨重○．二八公克）。
二、丁○○為警查獲後，主動供出其毒品上手為乙○○，且供稱乙○○與馮正炎等人
    以旅行團為幌子，共同基於意圖走私海洛因入境販售營利之概括犯意聯絡，共組
    走私販賣毒品海洛因集團，並經檢察官同意依證人保護法第十四條等相關規定予
    以保護，嗣於九十二年四月三十日由台灣南投地方法院檢察署檢察官指揮專案小
    組會同台北關稅局前往桃園中正機場進行查緝，當場分別在陳添壽、羅守旭、洪
    銘良、陳添壽等人之行李箱內查獲偽裝於化妝禮盒之海洛因、行動電話、護照等
    物，又在中正機場附近拘提準備前來分取毒品（意指向馮正炎拿取乙○○與「阿
    生」投資比例應分得之海洛因）之乙○○及陪同乙○○前往之程維仁等二人。嗣
    馮正炎（業據本院以共同連續販賣一級毒品，判處無期徒刑、褫奪公權終身，併
    科罰金新臺幣貳佰萬元，上訴最高法院中）、程維仁（經本院判處無期徒刑，褫
    奪公權終身，併科罰金新臺幣壹佰捌拾萬元，上訴最高法院中）、王鈞弘（經原
    審法院判處無期徒刑，褫奪公權終身，併科罰金新臺幣壹佰萬元，復經本院駁回
    上訴，上訴最高法院中）、陳鳳嬌（經原審法院判處有期徒刑拾年，褫奪公權陸
    年，併科罰金新臺幣肆拾萬元，復經本院駁回上訴確定）、陳添壽（經本院判處
    有期徒刑十五年，褫奪公權八年，併科罰金新臺幣肆拾萬元）、洪銘良（經本院
    判處有期徒刑十五年，褫奪公權八年，併科罰金新臺幣肆拾萬元，上訴最高法院
    中）均經法院判刑在案。
三、案經臺灣南投地方法院檢察署檢察官指揮法務部調查局台中市調查站、南投縣調
    查站、彰化縣調查站及台中縣政府警察局刑警隊機動組、豐原憲兵隊等單位所組
    成之專案小組共同偵查後移請該署檢察官偵查起訴。
    理      由
壹、有罪部分：
一、訊據上訴人即被告丁○○，對於在九十二年四月七日二十三時十分，向乙○○販
    入一袋海洛因（毛重三百七十五公克），準備交售先前已交錢向其訂貨之朱育德
    等人之事實，坦承不諱。惟矢口否認其有牟利之意圖，辯稱，其只是幫朋友調貨
    ，其以八十五萬元買得，亦以八十五萬賣出，並無獲利，且檢察官說如其供出上
    手，即不會起訴，事後竟予起訴云云。惟查，被告對於右揭販賣第一級毒品之犯
    行，迭據其於調查、偵查及原審法院審理中，坦白承認，其歷次供述如下：
  １、九十二年四月八日在台中市調查站偵訊時供稱：
      問：九十二年四月七日廿三時十分，你在台北縣土城市○○路○段麥當勞與上
          海商銀附近與朱育德、詹雅俊、賴玄倉等人在進行海洛因交易過程詳情如
          何？
      答：朱育德約於四月七日晚間打我手機（0000000000），表示渠有
          朋友要購買海洛因，問我是否可以幫他調到一塊海洛因，我告知朱育德我
          有一整塊海洛因，要價八十五萬元，雙方敲定後，我即與乙○○聯絡決定
          十點三十分在前述土城市○○路○段麥當勞附近交易，於是我再打電話給
          朱育德約定十點三十分交易及前述我與乙○○約定的交易地點，晚間九時
          許，我與朱育德原先約定在台北縣新莊市○○路上之一家電動遊樂場門口
          碰頭，因為朱育德要載渠朋友一起過去，後來我即再與小朱聯絡雙方直接
          到土城市交易：：。到達後，由賴玄倉將用普通塑膠袋包好的八十五萬元
          帶下車到我停放貨車的地方與我見面，經我清點貨款為八十五萬元無誤，
          朱育德則與詹雅俊在車上把風，我即與乙○○聯絡後，乙○○即親自由巷
          子內拿一包海洛因粉末（約三百七十五公克）給我，並將該筆八十五萬元
          取走，後來我要將該包海洛因交給小朱他們時即被逮捕。（見九十二年度
          偵字第一五二七號卷、第七至八頁）。
  ２、九十二年四月八日在台中市調查站，檢察官複訊時供稱：
      問：是否在九十二年四月七日晚上廿三時十分許，在台北縣土城市○○路○段
          五四號被專案小組當場查獲你持乙包海洛因重約三百七十五公克，準備賣
          給朱育德、賴玄倉、詹雅俊等三人，而被專案小組當場逮捕，扣得海洛因
          三七五公克？
      答：是。
      問：毒品向何人購買？
      答：乙○○，向他買八十萬，在被查獲前向他買的，在麥當勞附近的巷內，他
          拿出來給我的，麥當勞是位於土城市○○路○段。
      問：你跟朱育德等人交易情形為何？
      答：我與朱育德談妥價格及數量後，昨晚約在麥當勞附近碰面，錢是賴玄倉交
          給我的，我點了沒問題後，才進去巷子內向小陳即乙○○拿貨賣他們，並
          當場交錢給乙○○，賣一塊我賺五萬元。（見九十二年度偵字第一五二七
          號卷第五七至五八頁）。
  ３、九十三年十一月四日原審法院審理時，供稱：
      問：對檢察官起訴書所載關於被告丁○○部分之犯罪事實有何意見？
      答：朱育德的部分，我承認有和朱育德談妥，以八十五萬元賣給朱育德一塊海
          洛因，我交給乙○○八十萬元，乙○○把一塊海洛因交給我，我還來不及
          交給朱育德，就被查獲了。（見原審法院九十三年十一月四日審理筆錄）
          。
二、次有證人朱育德、詹雅俊、賴玄倉等人證述如下：
  １、朱育德於九十二年四月八日在台中市調查站陳稱：
      問：九十二年四月七日廿三時十分，你在台北縣土城市○○路○段麥當勞與上
          海商銀附近與丁○○、詹雅俊、賴玄倉等人在進行何事？詳情如何？
      答：我於上述時間、地點係與詹雅俊、賴玄倉二人正與賣主丁○○購買海洛因
          毒品，當時係由本人開車，而由賴玄倉下車向蔡購買。
      問：本次毒品交易詳情如何？
      答：丁○○通知我，渠有一塊海洛因，要價八十五萬元，我乃與賴玄倉、詹雅
          俊等人合資一同購買：：。我們依約定時間、地點與丁○○見面，到達後
          ，賴玄倉即將用普通膠袋包好的八十五萬元交給丁○○，再由蔡某進入麥
          當勞巷內與綽號「陳仔」之男子交易毒品，蔡某拿到毒品後，正準備將毒
          品交給朱育德等人時即被查獲。
      問：本次與丁○○進行毒品交易，係由何人出資？購買數量若干？
      答：本次毒品買賣係由我們三人合資，由我和詹雅俊各出三十萬元，賴玄倉出
          二十五萬元，合計八十五萬元，購買目的純為自行吸食之用，購買海洛因
          數量約三百七十五公克。（見九十二年度偵字第一五二七號卷第十七頁至
          十八頁）
  ２、前開事實亦經詹雅俊、賴玄倉二人於九十二年四月八日在台中市調查站警訊中
      陳明甚詳（見九十二年度偵字第一五二七號卷第十九至二五頁）。亦經朱育德
      等三人於檢察官複訊時陳明在卷（見九十二年度偵字第一五二七號卷第五九頁
      ）。
三、同案被告乙○○於九十二年五月二十九日及七月二十九日在南投縣調查站檢察官
    複訊時，陳稱：
    問：總共賣幾次毒品給丁○○？
    答：‧‧‧，我每塊均賣他八十萬，但第一次他給我八十五萬，是因他欠我五萬
        元，‧‧‧。（見九十二年度偵字第一七七○號卷、第一三一頁）。
四、按被告以外之人於偵查中向檢察官所為之陳述，除顯有不可信之情況下，得為證
    據；又被告以外之人於司法警察調查中所為之陳述，且有較可信之特別情況，且
    為證明犯罪事實存否所必要者，得為證據，刑事訴訟法第一百五十九條之一第二
    項及第一百五十九條之二，定有明文，茲上開證人朱育德、詹雅俊、賴玄倉，及
    同案被告乙○○上開所言，均與被告所供相符，殊堪憑信，自得採為證據。
五、同案被告乙○○亦於本院結證，其係以八十萬元賣給被告上開毒品，被告前欠其
    五萬元，故當天被告交伊八十五萬元（見本卷第五十五頁）。
六、且販賣第一級毒品，其罪刑甚重，被告如無利可圖，絕不輕易為人調貨。而依證
    人保護法第十四條第二項規定，被告雖供出共犯之事證，因而使得檢察官得以追
    訴該案之其他共犯，檢察官審酌該條項之情狀，未為不起訴處分，依法亦無不合
    。故被告上開辯解，顯係飾卸之詞，並無可採。
七、復有當場扣案之毒品海洛因一袋（毛重三百七十五公克）可佐；該扣案之毒品海
    洛因與九十二年四月八日在丁○○位於桃園縣龜山鄉○○路○段二一五號四樓住
    處查扣之海洛因八小包及大麻一包，經送請法務部調查局鑑驗之結果，前二者確
    均含有第一級第六項毒品海洛因之成分（兩次查扣之海洛因合計九包，鑑驗時混
    同一起共淨重三七七點九五公克、包裝重四○點四三公克），純度百分之五九點
    二二，純質淨重二二三點八二公克，後者係大麻（淨重○．二八公克）有該局九
    十二年五月六日調科壹字第九七○○○二○○四號鑑定通知書在卷足憑（詳九十
    二年度偵字第一五二七號卷第六十四頁）。另前揭九十二年四月八日在被告住處
    查扣之八小包海洛因，因乏證據證明此部分與被告涉犯事實欄一之販賣海洛因行
    為有何實質上或裁判上一罪關係，亦非公訴人起訴範圍，本院無從併予審究，附
    此敘明。
八、綜上調查結果，本案事證明確，被告上開販賣第一級毒品海洛因之犯行，洵堪認
    定，應予依法論科。
九、按海洛因為毒品危害防制條例第二條第二項第一款所規定之第一級毒品。又所謂
    販賣，係指意圖販賣而有販入或賣出之行為而言，其販入及賣出之行為，不必二
    者兼備，有一即屬成立。核被告丁○○販賣第一級毒品予朱育德等人之行為，係
    犯毒品危害防制條例第四條第一項之販賣第一級毒品罪。被告販賣第一級毒品海
    洛因前之持有海洛因（毛重三百七十五公克）之行為，其持有之低度行為為販賣
    高度行為所吸收，不另論罪。次按違反毒品危害防制條例第四條第一項之罪，供
    出毒品來源，因而破獲者，得減輕其刑，同條例第十七條定有明文；又所犯最輕
    本刑三年以上有期徒刑之罪之被告，於偵查中供述與該案情有重要關係之待證事
    項或其他共犯之犯罪事證，因而使檢察官得以追訴該案之其他共犯者，以經檢察
    官事先同意者為限，就其因供述所涉之犯罪，減輕其刑或免除其刑，證人保護法
    第十四條第一項定有明文；本件被告丁○○為警查獲時，經檢察官同意，引用證
    人保護法之相關規定後，供述與案情有重要關係之待證事項或其他共犯馮正炎、
    乙○○等人共同基於意圖走私海洛因入境販售營利之概括犯意聯絡，共組走私販
    賣海洛因集團之犯罪事證，因而使檢察官得以追訴同案其他共犯，且於最短之時
    間內，即釐清本案之始末（見九十二年度偵字第一五二七號卷第五十八頁及其背
    面），已如前述，是以，應依毒品危害防制條例第十七條、證人保護法第十四條
    第一項規定，減輕其刑，並遞減之。
十、原審予以論罪科刑，固非無見。惟查，海洛因之外包裝袋有防止毒品裸露、逸出
    及潮濕之功用，並便於帶及運輸，其係供販賣、運輸毒品所用之物，至為顯然
    ，自應依毒品危害防制條例第十九條規定沒收（最高法院八十九年台上字第一七
    八號判決參照）。然原審將被告所有之上開海洛因外包裝袋一個依刑法第三十
    八條第一項第二款沒收，其適用法律，顯有違誤，又依上開條例第十八條第一項
    前段規定，查獲之第一、二級毒品，均應沒收銷燬，然原審對附表編號２、３之
    海洛因及大麻，未予沒收，亦於法不合。雖被告上訴意旨否認販賣毒品，指摘原
    審判決不當為無理由，然原審判決既有違誤，自應由本院予以撤銷改判。爰審酌
    被告曾有違反毒品危害防制條例、妨害風化等前科，素行不良，此有臺灣高等法
    院被告全國前案紀錄表及臺灣南投地方法院檢察署刑案資料查註紀錄表在卷足憑
    ，被告販賣毒品海洛因，足以使購買施用者導致精神障礙與性格異常，甚至造成
    人民生命健康受損之危害及成癮性，其戕害國人身體健康，有危害社會安全之虞
    ，所生危害非輕，然其販賣行為僅有一次，所得不多，及犯罪後尚能坦承犯行，
    態度良好等一切情狀，量處如主文第二項所示之刑。至被告販賣第一級毒品海洛
    因所得八十五萬元（未扣案），併依毒品危害防制條例第十九條第一項之規定宣
    告沒收，如全部或一部不能沒收時，以其財產抵償之。另扣案之附表編號１及２
    之海洛因（共淨重參佰柒拾柒點玖伍公克）及附表３之大麻（淨重○．二八公克
    ）均屬毒品，應依同條例第十八條第一項前段沒收銷燬之，另上開海洛因之外包
    裝袋一個，係供販賣毒品所用之物，且為被告所有，業據被告供承在卷，應依毒
    品危害防制條例第十九條第一項宣告沒收；其他附表編號４至８所示扣案之物與
    被告所為本件販賣毒品犯行並無直接關係，且無證據證明該物係專供販賣毒品所
    用，故均不予宣告沒收，附此敘明。
貳、不另為無罪諭知部分：
一、公訴意旨另略以：被告丁○○於九十二年四月七日遭專案小組逮捕後，丁○○除
    坦承前述犯行外，另亦經台灣南投地方法院檢察署檢察官之事先同意，轉化為污
    點證人，藉以繼續追查毒品來源及其他共犯，丁○○除供述毒品來源係向乙○○
    所購買，且供稱同案被告乙○○、馮正炎等集團藉由旅行團為幌子，從國外走私
    毒品海洛因入境販售；嗣後於九十二年四月三十日經台灣南投地方法院檢察署檢
    察官循線指揮專案小組會同台北關稅局前往桃園中正機場前，當場查獲後，丁○
    ○於轉化為污點證人之期間，竟不知悔改，又基於承前之販售一級毒品之概括犯
    意，於四月中旬某日，以一百六十萬元之價格，再向同案被告乙○○購買二塊海
    洛因後，再以不詳之價格，出售於綽號「建賢（音似）」姓名年籍不詳之男子，
    藉以獲取中間差價之暴利，因認被告此部分亦涉犯毒品危害防制條例第四條第一
    項販賣第一級毒品罪嫌云云。
二、公訴人認被告丁○○涉有前揭販賣第一級毒品海洛因予綽號「建賢」男子之罪嫌
    ，無非係以被告於台中市調查站之供述及同案被告乙○○於台中市調查站、南投
    縣調查站之供述為主要論據。惟訊據被告堅詞否認有何販賣毒品海洛因予綽號「
    建賢」男子之犯行，辯稱：九十二年四月中旬，乙○○給伊的二塊海洛因，是因
    為乙○○欠伊八十萬元，伊沒有另外拿錢給乙○○。那二塊海洛因沒有賣給「建
    賢」，是伊與老婆要施用的。至於伊於調查局的自白，是不實在，因當時調查員
    為了抓乙○○，他們要伊說什麼，都用套話的方式，並告訴伊說什麼都沒有關係
    等語。
三、按犯罪事實應依證據認定之，無證據不得認定犯罪事實；不能證明被告犯罪者，
    應諭知無罪之判決，刑事訴訟法第一百五十四條第二項、第三百零一條第一項分
    別定有明文。次按被告或共犯之自白，不得作為有罪判決之唯一證據，仍應調查
    其他必要之證據，以察其是否與事實相符。為刑事訴訟法第一百五十六條定有明
    文。
四、經查：
（一）被告固曾於九十二年五月十九日於台中市調查站自白：「四月中旬，乙○○確
      有交給我二塊海洛因，我再將該二塊海洛因仲介予綽號建賢之男子，建賢於四
      月中旬到我桃園縣萬壽路的家中拿走，我向建賢拿一百六十萬元，再將一百六
      十萬元轉交給乙○○，之間並無賺取差價」等語（見九十二年度偵字第一七七
      ○號第一一二、一一三頁），且據證人郭鴻文（即本件承辦調查員）於原審法
      院審理時到庭結證稱：「（問：被告查獲時對於販毒的指控有何表示？）他承
      認犯行。」、「（問：被告承認的內容為何？他承認查獲的那一次。）另一次
      ，是我們根據乙○○的筆錄，去詢問丁○○，丁○○對此部分應該也是承認。
      」、「（問：被告在製作第二次筆錄時，是否自己坦承有這樣的犯行，還是經
      由你們的勸諭？）我們是根據乙○○的筆錄訊問他，經過他自己的考慮之後，
      他才承認。」、「（問：被告在調查站自白轉賣毒品給「建賢」部分，是否他
      自己供出？）是我們根據乙○○的筆錄，向被告詢問時，進一步追問他，被告
      自己供出是轉賣給建賢」（見原審法院九十三年十一月四日審理筆錄），然被
      告上揭自白是與事實相符合而可採信，仍須就其他必要之證據加以審究。
（二）雖同案被告乙○○於九十二年七月二十九日在南投縣調查站檢察官複訊時，陳
      稱：「（問：第二次賣給丁○○那二塊，是在何時？）時間約在四月十七日走
      私進來後那幾天，我賣給他一塊八十萬，至於他賣多少錢我就不知道。」、「
      （問：丁○○是否替你仲介買主，還是跟你買斷之後，轉賣賺取差價？）是買
      斷賺取差價。（見九十二年度偵字第一七七○號卷、第二四八頁及背面）」，
      於本院亦為類似供述，然因本件未扣得被告販賣予「建賢」男子之上揭二塊海
      洛因，且被告是否販賣予「建賢」之男子、如何交易、有無意圖營利、是否確
      有獲利等情，並無其他佐證可證，自不得僅以同案被告乙○○之供述，即遽為
      被告不利之認定。姑且不論，被告嗣後於本院及原審法院審理時翻異供述所為
      之辯解是否可採，惟公訴人就被告前開調查站訊問、偵查中自白之情節，並未
      舉證如何與事實相符，本院亦查無其他證據足以證明被告前開調查站訊問、偵
      查中之自白確與事實相符，揆諸前開規定，即不足採為對被告不利之認定。
（三）此外，復查無其他積極證據足以證明被告另有此部分販賣第一級毒品之情事，
      原應就此部分為被告無罪之諭知，惟公訴意旨認此部分與被告前開論罪科刑之
      販賣第一級毒品部分有連續犯之裁判上一罪關係，爰不就此部分另為無罪之諭
      知。
據上論斷，應依刑事訴訟法第三百六十九條第一項前段、第三百六十四條、第二百九
十九條第一項前段，毒品危害防制條例第四條第一項、第十八條第一項前段、第十九
條第一項、第十七條、證人保護法第十四條第一項，刑法第十一條前段，判決如主文
。
本案經檢察官丙○○到庭執行職務。
中      華      民      國      九十四     年     一      月   三十一   日
                                臺灣高等法院臺中分院刑事第七庭
                                      審判長法  官  林  榮  龍
                                            法  官  許  秀  芬
                                            法  官  黃  日  隆
右正本證明與原本無異。
如不服本判決應於收受送達後十日內向本院提出上訴書狀，其未敘述上訴之理由者並
得於提起上訴後十日內向本院補提理由書（均須按他造當事人之人數附繕本）。
                                            書記官  陳  三  軫
中      華      民      國      九十四     年     二      月     二     日
附表：
┌──┬──────┬──────────┬─────────────┐
│編號│品        名│數                量│所          有          人│
├──┼──────┼──────────┼─────────────┤
│ １ │海洛因      │三百七十五公克      │丁○○                    │
├──┼──────┼──────────┼─────────────┤
│ ２ │海洛因      │八包                │丁○○                    │
│    │            │（編號１、２合計淨重│（備註：九十二年四月八日在│
│    │            │三七七．九五公克，包│被告住處查扣）            │
│    │            │裝重四○．四三公克）│                          │
├──┼──────┼──────────┼─────────────┤
│ ３ │大麻        │淨重○．二公克，包裝│丁○○                    │
│    │            │重○．五四公克      │                          │
├──┼──────┼──────────┼─────────────┤
│ ４ │包裝袋      │一組                │丁○○                    │
├──┼──────┼──────────┼─────────────┤
│ ５ │殘渣袋      │五個                │丁○○                    │
├──┼──────┼──────────┼─────────────┤
│ ６ │針筒及吸食器│二個                │丁○○                    │
├──┼──────┼──────────┼─────────────┤
│ ７ │夾鏈袋      │三百三十五個        │丁○○                    │
├──┼──────┼──────────┼─────────────┤
│ ８ │研磨器      │一個                │丁○○                    │
└──┴──────┴──────────┴─────────────┘
                                                                    Ｉ
